臺灣嘉義地方法院民事裁定
110年度家調裁字第20號
原      告  羅建程  

被      告  羅科穎  
法定代理人  阮氏燕兒(NGUYEN THI YEN NHI )


上列當事人間聲請確認親子關係存在事件，本院裁定如下：
    主    文
一、確認聲請人羅建程（男，民國○○○年○月○○日出生，身
    分證統一編號：Ｚ○○○○○○○○○號）與阮氏燕兒（女
    ，民國○○○年○月○日出生，護照號碼：Ｍ○○○○○○
&MMMM; &MMMM; ○號）所生之子即相對人羅科穎（男，民國○○○年
    ○月○○日出生）間之親子關係存在。
二、聲請程序費用由聲請人負擔。
    事實及理由
一、按當事人就不得處分之事項，其解決事件之意思已甚接近或
    對於原因事實之有無不爭執者，得合意聲請法院為裁定。法
    院為前項裁定前，應參酌調解委員之意見及家事調查官之報
    告，依職權調查事實及必要之證據，並就調查結果使當事人
    或知悉之利害關係人有陳述意見之機會；當事人聲請辯論者
　　，應予准許，家事事件法第33條第1項、第2項定有明文。又
    依同法第35條第1 項規定，上開裁定確定者，與確定判決有
    同一之效力。
二、本件聲請意旨略以：聲請人係相對人之生父，惟因相對人之
    母阮氏燕兒為越南籍人士，與聲請人無婚姻關係而育有相對
    人，兩造之法律關係將因親子身分不明確，無法為戶籍登記
　　，有確認本件親子關係存在之必要，爰依法請求確認兩造間
    之親子關係存在等語，並聲明如主文第1 項所示。
三、查原告主張之前揭事實，業據聲請人提出聲請人身分證正反
    面影本、謝俊雄婦兒科診所出生證明書、相對人之法定代理
    人阮氏燕兒護照內頁影本在卷可查，並有佛教慈濟醫療財團
    法人大林慈濟醫院親子鑑定報告在卷可稽；又上開親子鑑定
    報告結論記載：（一）不能排除之NGUYEN THI YEN NHI之子
    （即相對人）與羅建程（即聲請人）之親子關係；（二）親
    子關係指數（CPI）為：000000000；亦即「羅建程（即聲請
    人）是NGUYEN THI YEN NHI之子（即相對人）親生父親」這
    個可能性與「任何中國男人偶然具有是NGUYEN THI YEN NHI
    之子（即相對人）的親生父親所必須具備的基因半型」這一
    可能性相比，大約為：000000000 倍。（三）也就是NGUYEN
     THI YEN NHI之子（即相對人）與羅建程（即聲請人）之父
    子關係確定率為：99.999999%以上等語，自堪信聲請人之主
    張為真。準此，聲請人既為相對人之生父，二人親子血緣關
    係存在，其等合意聲請本院裁定確認聲請人與相對人間之親
    子關係存在，於法尚無不合，應予准許。
四、聲請人訴請確認與相對人間之親子關係存在，雖為有理由，
    然相對人之戶籍登記需藉由法院判決確認之事，係不可歸責
    於相對人，且相對人未就聲請人主張之事實有所爭執，其應
    訴則係基於法律規定所必要，故本件應依民事訴訟法第81條
    第2款，命聲請人負擔訴訟費用，始為公允。
五、依家事事件法第33條、第97條，非訟事件法第21條第2 項，
    民事訴訟法第95條、第81條第2款之規定，裁定如主文。

中　　華　　民　　國　　110 　年　　8 　　月　　9 　　日
               家事法庭  法　　　官  黃仁勇           
以上正本係照原本作成。
兩造均已捨棄抗告權而不得抗告。
中　　華　　民　　國　　110 　年　　8 　　月　　9 　　日
                         書　記　官　黃郁萍